臺灣士林地方法院民事判決　　　　　　 95年度重訴字第167號
原　　　告　丁○○
訴訟代理人　李勝雄律師
複　代理人　廖蕙芳律師
被　　　告　丙○○
訴訟代理人　柯尊仁律師
上列當事人間確認補償款存在事件，本院於96年10月9 日言詞辯
論終結，判決如下：
    主  文
原告之訴駁回。
訴訟費用（減縮部分除外）新臺幣柒萬柒仟壹佰拾壹元由原告
負擔。
    事實及理由
壹、程序方面：
（一）按確認法律關係之訴，非原告有即受確認判決之法律上利
      益者，不得提起之，民事訴訟法第247 條第1 項前段定有
      明文。又按法律關係之存在否不明確，致原告在私法上之
      地位有受侵害之危險，而此危險得以對於被告之確認判決
      除去之者，即得依民事訴訟法第247 條之規定提起確認之
      訴（最高法院52年臺上字第1922號判例意旨參照）。經查
      ，原告主張其為訴外人甲○○之債權人，於對甲○○進行
      強制執行程序中，因就甲○○對被告之金錢債權聲請執行
      法院扣押，經被告聲明異議，否認有積欠甲○○債務，致
      原告之債權有無法受清償之虞，而提起本件確認之訴。是
      依原告主張內容觀之，原告法律上地位確因被告否認債務
      而有受侵害之危險，此項危險並得以此確認之訴除去。依
      據首揭說明，原告提起本件確認法律關係存在之訴，應有
      確認之利益，而屬合法，合先敘明。
（二）按訴狀送達後，原告不得將原訴變更或追加他訴。但擴張
      或減縮應受判決事項之聲明者，不在此限，此觀諸民事訴
      訟法第255 條第1 項第3 款定有明文。原告起訴原請求確
      認甲○○對被告有債權新臺幣（下同）1000萬元存在。後
      於訴訟繫屬中，又具狀將確認之債權金額改為768 萬2969
      元，核屬減縮應受判決事項之聲明，被告亦均表同意，揆
      之上開規定，自應准許。
貳、實體部分：
一、原告起訴主張：甲○○與被告為叔姪關係。被告及甲○○之
    家族前曾以被告之父黃清永名義向海軍後勤司令部承租屬海
    軍營產之公有承租地，即坐落高雄縣援中港段105 、119- 2
    （現新編地號為571 、658 、664 地號）土地（下稱系爭土
    地），被告並於民國92年間因繼承，而成為系爭土地名義上
    之承租人。92至93年間海軍後勤司令部進行系爭土地之徵收
    作業，並先後於93年11月23日、94年11月10日將系爭土地因
    徵收所應發放之土地補償費新臺幣（下同）3552萬4890元，
    地上改良物補償費1428萬4200元、農作物部分補償費1528萬
    0746元（下合稱系爭補償款，分則各簡稱為土地補償款、地
    上改良物補償款、農作物補償款），分二筆各3058萬2355元
    、2953萬6595元，向臺灣高雄地方法院為清償提存，嗣為被
    告領取。又甲○○、被告及其家族各房繼承人曾於其等被繼
    承人黃藏之主持下，於77年3 月27日書立如本院卷14頁所示
    之協議書（下稱系爭分產協議書），約定甲○○可分得系爭
    土地及其上地上物權利之1/7 ，而系爭土地農作物權利，則
    歸實際耕作者享有。經計算後，甲○○應可就被告領取之系
    爭補償款中，分得土地補償款507 萬4984元及地上改良物補
    償款204 萬600 元，共計711 萬5584元。且系爭土地面積總
    計為4.72甲，於徵收當時，其中2.2 甲為甲○○養殖耕作使
    用，而於其上有農作物，依此比例，甲○○應可分得農作物
    補償款712 萬2382元（下與上述土地補償款、地上改良物補
    償款等甲○○應受分配部分統稱系爭應分配款，分別則各以
    系爭土地補償款應分配部分稱之，以此類推）。亦即，甲○
    ○對被告應有系爭應分配款債權存在。而伊對甲○○有債權
    768 萬2969元，於95年3 月間取得執行名義後，聲請本院強
    制執行處就甲○○對被告所得請求分配之系爭補償款債權為
    扣押，經本院以95年4 月12日士院鎮95執雙字第6877號執行
    命令就上開債權為扣押。然被告竟以其與甲○○於95年1 月
    24日通謀虛偽而簽訂如本院卷第41頁所示之協議書（下稱系
    爭清償協議書），其中虛偽約定被告由系爭土地補償款應分
    配部分、系爭地上改良物補償款應分配部分扣除處理費用5
    萬9987元、系爭分產協議書第5 條所定「舊厝、新厝及米廠
    土地」（下稱系爭第5 條土地）分割費用50萬元後，由被告
    給付甲○○554 萬元等內容，而抗辯系爭土地補償款應分配
    部分、系爭地上物補償款應分部分均已清償，且甲○○對農
    作物補償款並無可分配權利，而否認系爭應分配款債權存在
    。被告並於95年4 月26日向本院聲明異議，已經造成伊之債
    權無法受償。實則系爭應分配款，扣除被告因領取補償款將
    被徵收之所得稅其中1/7 ，亦即101 萬4997元，及被告實際
    清償甲○○之上開554 萬元後，被告尚有768 萬2969元尚未
    給付予甲○○，被告無故否認，伊自得依民事訴訟法第247
    條第1 項規定，訴請確認等語。並聲明求為判決確認甲○○
    就被告領取之海軍總司令部93年11月23日及94年11月10日向
    臺灣高雄地方法院提存之補償款3058萬2355元、2953萬6595
    元有768 萬2969元之債權存在。
二、被告則以：系爭應分配款中之系爭土地補償應分配部分、系
    爭地上改良物應分配部分，伊業於95年1 月24日與甲○○簽
    訂系爭清償協議書，將之扣除伊因系爭補償款應負擔之稅捐
    101 萬4997元、伊代辦之處理費用5 萬9987元，及系爭第5
    條土地分割時，甲○○應負擔之稅費50萬元後，依甲○○之
    指示，將其餘額開立為發票日95年1 月23日，付款銀行建華
    銀行信義分行，票號A0000000，面額554 萬元、受款人即甲
    ○○之配偶黃陳慧燕之支票一紙（下稱系爭支票），交付甲
    ○○，而為給付。至於系爭應分配款中系爭農作物補償應分
    配部分，則因甲○○於海軍總司令部92年間辦理徵收之前，
    即未於系爭土地為任何養殖耕作，是於辦理徵收查估當時，
    甲○○於系爭土地上已無任何養殖魚類等農作物存在，依照
    系爭分產協議，本無分得任何農作物補償款之權利可言。系
    爭土地於徵收時所查估之所有農作物，均為之前與甲○○一
    同於其上養殖耕作之乙○○所有，故系爭農作物補償款應歸
    乙○○領取等語，資為抗辯。並聲明求為判決駁回原告之訴
    。
三、兩造不爭執事項（見本院96年9 月10日準備程序筆錄）
（一）原告對甲○○有債權768 萬2969元，並以之取得執行名義
      ，聲請本院就甲○○對被告之系爭應分配款為扣押執行，
      經本院以95年4 月12日士院鎮95執雙字第6877號核發執行
      命令就系爭應分配款債權為扣押。被告乃於期限內向本院
      以「債權尚有糾葛」為由聲明異議。
（二）甲○○與被告為叔姪關係，甲○○與被告所屬家族前曾承
      租屬海軍營產之系爭土地。於92年間已變更為以被告名義
      承租（被告係繼承其父黃清永的承租權）。系爭土地於92
      至93年間由海軍後勤司令部徵收，並先後於93年11月23日
      、94年11月10日將系爭補償款中之部分，即土地補償款35
      52萬4890元，地上改良物補償款1428萬4200元、農作物補
      償款1528萬0746元，分二筆各3058萬2355元、2953萬6595
      元，向臺灣高雄地方法院為清償提存，嗣為被告領取。甲
      ○○、被告所屬家族各房繼承曾訂有如本院卷14頁所示之
      系爭分產協議書，約定甲○○可分得土地補償費、地上改
      良物補償費1/7 。經計算後，土地補償款應分配部分金額
      為507 萬4984元。地上改良物補償款應分配部分金額為20
      4 萬0600元，共計711 萬5584元。另外系爭土地尚有第二
      筆補償款3776萬2541元業於95年12月27日經國防部向臺灣
      高雄地方法院提存完畢，然目前未由被告加以領取（此部
      分原告已另於臺灣高雄地方法院對被告提起確認債權存在
      之訴）。
（三）系爭補償費均係由被告以個人名義加以領取，被告因而依
      三七五減租條例、所得稅法需繳納至少20% 之所得稅，且
      應由甲○○與其他人一同分擔。甲○○與被告之系爭清償
      協議書中預扣所得稅101 萬4997元之約定應屬真實。
（四）農作物補償費依照分產協議應由實際養殖、耕作徵收當時
      補償標的農作物之人按照養殖、耕作面積比例分配。
（五）系爭清償協議書形式上為真正。
（六）系爭支票之受款人黃陳慧燕係甲○○之配偶，且該支票已
      於95年1 月24日由黃陳慧燕兌現。被告就系爭補償款確已
      給付554 萬元予甲○○而為清償。
（七）甲○○於90年10月18日至92年10月21日曾經入獄服刑，本
      件徵收係於92年終止租約開始辦理。93年開始辦理徵收，
      94年5 、6 月開始查估地上農作物。
（八）甲○○依據系爭分產協議書有權分得系爭第5 條土地。
（九）系爭第5 條土地即係指高雄縣梓官鄉○○○段304 、305
      地號（即舊厝土地）；梓官鄉○○段703-41、705-16（即
      新厝土地），梓官鄉○○○段72-8地號（即米廠土地）等
      土地（下分別則稱以各土地地號稱之）。若依照系爭分產
      協議第5 條處分土地，或移轉給甲○○部分土地所產生的
      增值稅，依照協議應由甲○○分得比例加以負擔。
（十）高雄縣梓官鄉○○段703-35、705-5 地號土地（下以各地
      號土地稱之）係與703-41、705-16土地於同一時間由前同
      段705 、703 地號土地分割而出。
（十一）系爭第5 條土地目前所有權登記之狀況如本院卷49頁附
        件一所載。而依照系爭分產協議書，系爭第5 條土地分
        配方法，應係各房繼承人就系爭第5 條土地各應原物分
        割為1/7 。但各房繼承人於訂立系爭分產協議書後，又
        將之約定成如本院卷183 頁原證11存證信函內容所示之
        分配方式。
（十二）被告對另案林美菊執行曾以債務糾葛為由提出異議。
（十三）系爭土地面積為4.5787公頃，折合為4.72臺甲。
（十四）就72-8、304 、703-35、705-5 土地，甲○○與其他各
        房繼承人曾於86年5 月13日，簽立一份如本院卷第197
        頁所示之遺產分割繼承協議書（下稱系爭遺產分割協議
        書）。並將72-8、304 土地登記為黃金聲所有；703-35
        、705-5 土地登記為被告所有。
（十五）系爭第5 條土地之權利人之一黃金聲曾於83年間，委請
        律師發函予甲○○之委任代書，其函件內容即如本院卷
        第183頁所示。
（十六）上揭事實，並有兩造不爭執其形式真正之系爭分產協議
        書、系爭土地租約、系爭清償協議書、土地補償費提存
        書、所得稅扣繳憑單、系爭支票、土地改良物查估補償
        清冊及調查紀錄表、甲○○在監在押查詢表、即本院依
        聲請所調閱之本院95年度執字第6877號執行卷宗、臺灣
        臺北地方法院95年度執全字第349 號卷宗可稽，自堪信
        為真實。
四、本件經本院於96年9 月10日與兩造整理並協議簡化之爭點為
    （見本院同上筆錄，茲依據本院論述方式、順序適當調整）
（一）系爭清償協議書是否係被告與甲○○通謀虛偽所簽立？是
      否有效？
１. 系爭清償協議書中所列處理費用5 萬9987元之扣款約定，是
    否真實？
２. 系爭清償協議書中，關於系爭第5 條土地將來分割稅費50萬
    元之約定是否真實？
（二）甲○○是否有權利向被告請求系爭農作物補償款應分配部
      分金額？其金額應為若干？
１. 甲○○於系爭土地辦理徵收時，再系爭土地上有無耕作養殖
    之農作物存在？
２.其養殖耕作面積若干，是否為2 甲2 分？
３.甲○○應受分配之金額若干？是否為712 萬2382元？
（三）甲○○是否與被告協議分配時，拋棄系爭農作物補償款應
      分配部分？其拋棄之效果如何？甲○○與被告是否有另外
      約定將來私下給付或者保留給付？
五、茲分別論述如下
（一）系爭清償協議書應非被告與甲○○通謀虛偽所簽立，當屬
      有效。
１. 系爭清償協議書中所列處理費用5 萬9987元之扣款約定，當
    屬真實。
（1）由卷附原告不爭執其形式真正之被告與系爭補償款之其他
     分配權人黃蔡幼女、黃敦輝、黃崑仁、黃松雄所簽訂協議
     書之記載（見本院卷第189 頁至192 頁，下稱黃蔡幼女等
     人協議書），可知被告將系爭補償款分配予黃蔡幼女等人
     時，均曾扣除同樣金額，以作為被告代為處理領取發放系
     爭補償款手續之對價。由是足見，被告於分配系爭補償款
     時，對各受分配之人，均扣除此筆款項，並非獨僅就甲○
     ○之分配款扣除處理費用而已，已難認被告與甲○○約定
     之處理費用之扣款，有何造假不實。
（2）又系爭土地補償款係提存於法院，被告必須前往領取，並
     計算發放各分配權人，為原告所不爭執（見不爭執事項（
     二）所示）。衡諸被告須往返法院辦理相關事務，且尚須
     花費時間計算、聯絡、查詢黃蔡幼女等人，並書立協議書
     ；由系爭清償協議書、黃蔡幼女協書上所載可知，被告尚
     聘請律師見證，亦有所支出等節以觀，被告要求各分配權
     人必須扣款作為其代辦系爭補償款相關程序之費用，亦屬
     事理之常。
（3）綜上，被告與甲○○於系爭清償協議書約定應扣除處理費
     用等節，合乎常情，且金額亦堪稱合理，難認有何虛偽之
     處。
２. 系爭清償協議書中，關於系爭第5 條土地將來分割稅費50萬
    元之約定，當屬真實。
（1）由卷附被告與甲○○所屬家族各房繼承人於77年間所簽立
     之系爭分產協議書（見本院卷第14頁）第5 條所載「舊厝
     、新厝及米廠土地，亦平分為7 份」等語，可知系爭第5
     條土地依系爭分產協議書，乃必須原物分配予系爭簽立該
     協議書之各房繼承人。又由原告所提出之系爭第5 條土地
     之權利人之一黃金聲於83年間委請律師發予甲○○之律師
     函（見本院卷第183 頁，另見不爭執事項（十五）所示）
     內容觀之，被告與甲○○所屬家族各房繼承人雖於簽訂系
     爭分產協議書後，即其等之被繼承人黃藏死亡後，曾另行
     協議將703-41、705-16土地分給黃清峻、乙○○、黃松雄
     ，並將其中40坪給被告、304 土地分給黃金聲、305 土地
     分給黃金盛，72-8土地分給甲○○、被告、黃金聲（見不
     爭執事項（十一），下稱黃藏死亡後之協議）。然查，系
     爭第5 條土地最後於被告家族之最後所有權登記之狀況為
     ：304 、305 、72-8土地登記為黃金聲所有（後黃金聲將
     之贈與、買賣移轉登記他人）；705-16、703-41土地登記
     為黃清峻所有（後黃清峻死亡由其繼承人乙○○等人辦理
     繼承登記）；703-35、705-5 土地則登記為被告所有（見
     本院卷第49頁附件一及不爭執事項（十一）所示）。相互
     對照，均與系爭分產協議書、黃藏死亡後之協議大不相同
     ，難認系爭第5 條土地於相關分配權人間，業經完成分割
     或分配。
（2）證人即簽立系爭分產協議書之大房黃清峻之子乙○○於本
     院結證稱：伊本得向被告請求系爭補償款中之農作補償款
     分配，然因伊所屬大房黃清峻因承租另一筆系爭分產協議
     書所載土地之徵收補償款，及系爭第5 條土地尚有部分原
     先登記在黃清峻名下，現登記於伊與黃清峻其他繼承人即
     伊之兄弟姊妹名下之土地，被告認為應該拿出來分，但伊
     之兄弟姊妹不願意，故伊於系爭補償款中所得分配之農作
     物補償款，被告遲未給付等語（見本院卷第232 至233 頁
     準備程序筆錄）。由是可見，系爭第5 條土地確實因為目
     前登記名義人均不願提出分配，於被告及證人乙○○所屬
     之大房黃清峻繼承人間，存有爭議。由此益證，系爭第5
     條土地於被告、甲○○所屬家族間，確實尚未依照系爭分
     產協議或黃藏死後之協議，完成分割或分配，將來仍有可
     能再行分割、分配，彰彰明甚。
（3）原告雖以就系爭第5 條土地中72-8、304 、703-35、705-
     5 土地，甲○○與系爭分產協議各房繼承人於86年5 月13
     日，曾簽立系爭遺產分割協議書（見本院卷第197 頁），
     並將72-8、304 土地登記為黃金聲所有；703-35、705-5
     土地登記為被告所有（並見不爭執事項（十四）所載），
     而認系爭第5 條土地業已分割完畢。惟由證人乙○○所證
     ：系爭遺產分割協議書乃係因黃藏死亡後，家族人數也增
     多，系爭第5 條土地部分登記名義人又將部分土地處分，
     所得款項未拿出來分配，故始終無法解決系爭第5 條土地
     分配問題，以致703-35、705-5 、72-8、304 土地均仍登
     記在黃藏名下，未能辦理繼承登記。然行政機關業已催促
     要辦理，伊父親黃清峻方才出面請各房繼承先協議暫時登
     記在黃金聲、被告名下，以便將來處理。且因伊父親不希
     望將來土地細分，可能想透過變賣等方式分配，所以才只
     登記黃金聲、被告名下等語（見本院卷第235 頁準備程序
     筆錄）。由此可知，系爭遺產分割協議書僅係各房繼承人
     為因應行政程序，且為將來方便處分所作之暫時處置而已
     。參諸系爭遺產分割協議書所載，其中處理之土地僅有4
     筆，亦非所有系爭第5 條土地等情以觀，可見被告抗辯系
     爭遺產分割協議書僅係暫時措施，應屬信而有徵，否則何
     以不就全部系爭第5 條土地書立分割協議？甚且，由系爭
     遺產分割協議書上簽名之人數觀之，當時得分配系爭第5
     條土地之人數甚眾，若將系爭第5 條土地全數登記為所有
     繼承人共有，將來確實可能造成土地難以處分或細分之危
     險。職是，證人乙○○所證：為免系爭第5 條土地細分，
     所以暫時登記被告、黃金聲名下等情，亦與常情相符，堪
     予採信。
（4）另審諸黃蔡幼女等人協議書所載，可知被告將系爭補償款
     分配予黃蔡幼女等人時，亦同樣預先扣除同樣金額，作為
     系爭第5 條土地將來分割、分配之稅費使用。基此，被告
     於分配系爭補償款時，對各受分配之人，均扣除此筆款項
     ，而非獨僅就甲○○之分配款扣除而已，難認被告與甲○
     ○約定之處理費用之扣款，有何造假不實。況且，於遺產
     繼承人數眾多又複雜之情況下，此筆款項若不先預扣，將
     來實施分配時，確有被告、黃清峻繼承人等登記名義人負
     擔稅捐後，有無從追償之危險。準此以觀，系爭清償協議
     書預先扣款５０萬元之約定，亦與經驗法則無違。
（5）綜此，系爭第5 條土地目前於各房繼承人間應尚未完成分
     割、分配，將來仍有可能實際分割、分配，故被告與甲○
     ○於系爭清償協議書約定應扣除系爭第5 條土地稅費等節
     ，合乎常情，並非虛偽。
３. 原告對甲○○取得執行名義，聲請本院就甲○○對被告之系
    爭應分配款為扣押執行，其時點係於95年3 、4 月間，且本
    院係於95年4 月12日方核發執行命令對系爭應分配款債權為
    扣押（見不爭執事項（一）所載）。然系爭清償協議書乃係
    於95年1 月24日簽訂。甚且，被告依系爭清償協議書所載應
    給付甲○○之554 萬元亦係開立系爭支票交付甲○○，且系
    爭支票亦於95年1 月24日由黃陳慧燕兌現，亦即被告就系爭
    應分配款確已給付554 萬元予甲○○而為清償（見不爭執事
    項（六）所示）。是由扣押命令及系爭清償協議書發生之時
    間以觀，甲○○、被告已無可能於扣押令尚未到達前，未卜
    先知，預為通謀虛偽，假造系爭清償協議書，當甚明確。再
    者，系爭清償協議書所載扣除處理費用、系爭第5 條土地分
    割稅費之約定，均屬真實，業經認定如上。另系爭補償款均
    係由被告以個人名義加以領取，被告因而依三七五減租條例
    、所得稅法需繳納至少20% 之所得稅，應由甲○○與其他分
    配權人一同分擔，系爭清償協議書中預扣所得稅101 萬4997
    元之約定應屬真實（見不爭執事項（三）所示）。準此可見
    ，系爭清償協議書之內容，均屬被告、甲○○本於真正之效
    果意思所為，而非通謀虛偽意思表示所假造，應屬有效，洵
    堪認定。
（二）甲○○並無權利向被告請求給付系爭農作物補償款應分配
      部分。
１. 於系爭土地辦理徵收時，甲○○於系爭土地上並無耕作養殖
    之農作物存在。
（1）證人乙○○於本院結證稱：系爭土地部分本係伊與伊之父
     親黃清峻耕作養殖，部分則係由甲○○耕作養殖。於90年
     9 月左右，甲○○向伊表示想到外地，不想做了，於是甲
     ○○乃將其耕作養殖部分土地之耕作權利，以5 年35萬元
     轉讓予伊，亦即伊以35萬元向甲○○買受甲○○原本耕作
     部分土地上之5 年耕作權利。其後，系爭土地全部即均由
     伊耕作、養殖，於94年間，海軍辦理徵收查估作業時，甲
     ○○於系爭土地已無任何農作物存在等語（見本院卷第23
     0 至232 頁準備程序筆錄）。又甲○○於90年10月18日至
     92 年10 月21日，確曾入獄服刑（見不爭執事項（七）所
     示），已與乙○○所證稱之時間相符。且衡諸常情，親身
     於現場務農之人，倘有長達2 年之時間，必須入獄或離開
     耕地，常會將耕地委諸親人或鄰地耕作之人，乙○○證述
     情節，亦與常理相符，當可採信。故甲○○於系爭土地原
     耕作部分，早已於90年9 、10月間轉讓乙○○，而由乙○
     ○繼續耕作，甲○○早已於90年9 月以後棄耕，當屬明確
     。是故，於94年5 、6 月海軍徵收機關查估系爭土地地上
     農作物，甲○○於系爭土地上當已無其所耕作養殖之農作
     物存在，洵堪認定。
（2）證人石金水雖證稱：系爭土地係甲○○、乙○○耕作養殖
     ，雖於90年至91年間，未見甲○○於系爭土地耕作，但甲
     ○○有將其耕作養殖部分土地租給一個叫阿信之人耕作等
     語（見本院卷第212 至213 頁筆錄）。然石金水與系爭土
     地毫無關聯，衡情已難清楚知悉系爭土地其上耕作權屬，
     所證已難憑信。且由其同日所證稱：伊係因為曾聽阿信之
     配偶在其住處附近與鄰居聊天提到而得知等語（見本院卷
     第214 頁筆錄），可見證人石金水對系爭土地上耕作之狀
     態，多屬聽聞而來，難以為據。且親身於現場務農之甲○
     ○，必須入獄或離開耕地長達2 年時間，衡諸常情，絲毫
     無從於耕地現場監督耕作，自不可能將其耕作部分委請他
     人處理，否則其將如何依照農作收成計算收取租金？所證
     亦與常理不符。況乙○○於本院準備程序時亦證稱：甲○
     ○於離開前，係與其所僱用之阿信共同為之等語（見本院
     卷第230 至231 頁）。由是足見，甲○○之前即有委請阿
     信於系爭土地耕作甚明。而石金水僅係街坊鄰居，其本身
     與系爭土地無涉，是其證稱甲○○於90年至91年入獄期間
     委請阿信耕作等情，更有因甲○○之前有委請阿信於現場
     耕作，為石金水所見所知，石金水可能由此即產生甲○○
     於90年至91年不在期間，亦係委請阿信耕作之年代錯置之
     記憶印象，所證自不足據。
２. 按系爭補償款中之農作物補償費，依系爭分產協議應由實際
    養殖、耕作徵收當時補償標的農作物之人按照養殖、耕作面
    積比例分配，為兩造所不爭執（見不爭執事項（四）所載）
    。而於系爭土地徵收時，甲○○既於系爭土地上並無耕作養
    殖之農作物存在，自無向被告請求給付系爭農作物補償款應
    分配部分之權利存在，原告訴請確認，並無理由。因之，上
    列爭點（二）2 、3 及（三），自無再為審認之必要，併此
    敘明。
（三）綜上，系爭土地補償款應分配部分、地上改良物應分配部
      分，被告均已扣除相關費用後，全數給付甲○○而清償完
      畢。且被告並無權利請求被告給付系爭農作物補償款應分
      配部分。是故，被告就系爭補償款而言，對甲○○已無任
      何債務存在，原告請求確認，當屬無據，不能准許。
六、從而，原告本於系爭分產協議書，請求確認甲○○就系爭補
    償款對被告有債權存在，並無理由，應予駁回。
七、本件事證已臻明確，至於未論述之爭點；兩造其餘之攻擊或
    防禦方法；未經援用之證據，經本院斟酌後，認為均不足以
    影響本判決之結果，自無一一詳予論駁之必要，併此敘明。
八、本院並依職權確定本件訴訟費用額（減縮後裁判費7 萬7131
    元），並諭知由敗訴之原告負擔。
九、據上論結，本件原告之訴為無理由，應依民事訴訟法第第78
    條、第87條第1 項，判決如主文。
中　　華　　民　　國　　96　　年　　10　　月　　26　　日
                  民事第二庭  審判長法官  鍾任賜
                                    法官  施月燿
                                    法官  王沛雷
以上正本證明與原本無異。
如對本判決上訴，應於判決送達後20日內向本院提出上訴狀。
中　　華　　民　　國　　96　　年　　10　　月　　30　　日
                              書  記  官　林豐圃
